臺灣屏東地方法院民事判決　　　　　　　100年度訴字第254號
原　　　告　黃暐清
訴訟代理人　吳春生律師
複 代理 人　蔡念辛
被　　　告　邱孝忠
　　　　　　邱弘嘉
上列當事人間請求侵權行為損害賠償事件，本院於民國100年11
月30日言詞辯論終結，判決如下：
    主      文
被告應連帶給付原告新台幣陸拾萬元，及自民國九十九年十一月
五日起至清償日止，按週年利率百分之五計算之利息。
原告其餘之訴駁回。
訴訟費用由被告連帶負擔四分之三，餘由原告負擔。
本判決於原告以新台幣貳拾萬元為被告供擔保後，得假執行；但
被告如於執行標的物拍定、變賣前以新台幣陸拾萬元為原告預供
擔保，得免為假執行。
原告其餘假執行之聲請駁回。
    事實及理由
一、原告主張：被告邱孝忠與伊相約於民國99年5 月21日11時30
    分許，在屏東縣竹田鄉竹田運動公園見面，伊駕駛車牌號碼
    ZY-8270 號自用小客車抵達該處後，被告邱孝忠隨即坐入伊
    車內之副駕駛座，被告邱弘嘉則打開伊駕駛座旁車門，渠等
    共同將伊推往副駕駛座，並以手銬銬住伊雙手，由被告邱孝
    忠駕駛伊之自用小客車，將伊載往其屏東縣內埔鄉○○路18
    5 號住處，途中，被告邱弘嘉又以膠帶矇住伊雙眼。至被告
    邱孝忠上開住處後，被告未解開手銬，復以繩子綁住伊雙腳
    ，被告邱孝忠先強行取走伊身上現金新台幣（下同）72,000
    元，並由被告邱弘嘉將伊帶入廁所內拘禁，其間，渠等曾徒
    手及使用電擊棒攻擊伊。被告邱孝忠於同日19時42分許，冒
    用伊名義，以伊所使用門號0000000000號之行動電話傳送簡
    訊與伊女友蘇婉婷，要求其自伊之郵局帳戶內提領10萬元，
    其後再以上開行動電話聯絡蘇琬婷相約見面，同日22時8 分
    許，被告邱孝忠駕車至屏東縣屏東市瑞光夜市搭載蘇琬婷，
    向其佯稱伊積欠地下錢莊10萬元，惟蘇琬婷表示無法領取伊
    之存款，被告邱孝忠則向蘇琬婷表示，若不還錢，伊會斷手
    斷腳，蘇琬婷因而心生畏懼，於99年5 月22日0 時27分許，
    在被告邱孝忠車上聯絡戴嘉霖要求籌款10萬元，戴嘉霖即轉
    向黃世華借款10萬元，並要求黃世華一同前往交付金錢。同
    日3 、4 時，黃世華、戴嘉霖攜帶10萬元依被告邱孝忠指示
    ，前往屏東縣潮州鎮○○路段中油加油站對面空地，由黃世
    華將10萬元放在該處某廢棄紅色自用小客車內後離去，被告
    邱孝忠則以電話聯絡被告邱弘嘉委託不知情之陳羿誌前往取
    款。詎被告得款後仍並未將伊釋放，蘇琬婷見狀即報警處理
    ，警方於99年5 月23日14時30分許，在被告邱孝忠上開住處
    尋獲伊，伊因被告之綑綁、拘禁及毆打行為，受有脫水、橫
    紋肌溶解症、右手腕挫傷併腫痛及多處擦傷、發燒、上呼吸
    道感染、咽喉炎等傷害。刑事部分，本院刑事庭以99年度重
    訴字第22號判處被告邱孝忠共同擄人勒贖罪刑有期徒刑14年
    ，被告邱弘嘉共同擄人勒贖罪刑有期徒刑9 年，渠等不服，
    均提起上訴，復經台灣高等法院高雄分院以100 年度上訴字
    第779 號判決駁回渠等之上訴在案。被告上開行為，共同不
    法侵害伊之身體、自由，並使伊受有前揭傷害，傷勢不輕，
    且拘禁期間，伊倍受驚嚇，所受肉體及精神上之痛苦難以形
    容，伊自得依民法第184 條第1 項前段、第185 條、第195
    條第1 項規定，請求被告連帶賠償非財產上之損害80萬元，
    以資慰藉等語，並聲明：(一)被告應連帶給付原告80萬元，及
    自起訴狀繕本送達翌日起至清償日止，按週年利率百分之5
    計算之利息。(二)原告願供擔保，請准宣告假執行。
二、被告則以：渠等對於原告主張之侵權事實，均不爭執，惟原
    告請求渠等賠償之慰撫金數額過高等語，資為抗辯，並均聲
    明：(一)原告之訴駁回。(二)如受不利之判決，被告願供擔保請
    准宣告免為假執行。
三、經查：被告邱孝忠與原告相約於99年5 月21日11時30分許，
    在屏東縣竹田鄉竹田運動公園見面，原告駕車抵達該處後，
    被告共同將原告推往其所駕駛車輛之副駕駛座，並以手銬銬
    住原告雙手，由被告邱孝忠駕駛該車，將原告載往其住處，
    途中，被告邱弘嘉又以膠帶矇住原告雙眼。至被告邱孝忠住
    處後，被告又以繩子綁住原告雙腳，被告邱孝忠先強行取走
    原告身上現金72,000元，並由被告邱弘嘉將原告帶入廁所內
    拘禁，其間，被告曾徒手及使用電擊棒攻擊原告。被告邱孝
    忠於同日19時42分許，冒用原告名義，使用原告之行動電話
    傳送簡訊與原告女友蘇婉婷，要求其自原告之郵局帳戶內提
    領10萬元，其後再以上開行動電話聯絡蘇琬婷相約見面，同
    日22時8 分許，被告邱孝忠駕車至屏東縣屏東市瑞光夜市搭
    載蘇琬婷，向其佯稱原告積欠地下錢莊10萬元，惟蘇琬婷表
    示無法領取原告之存款，被告邱孝忠則向蘇琬婷表示，若不
    還錢，原告會斷手斷腳，蘇琬婷因而心生畏懼，於99年5 月
    22日0 時27分許，在被告邱孝忠車上聯絡戴嘉霖籌款10萬元
    ，戴嘉霖即轉向黃世華借款10萬元，並要求黃世華一同前往
    交付金錢。同日3 、4 時，黃世華、戴嘉霖攜帶10萬元依被
    告邱孝忠指示，前往屏東縣潮州鎮○○路段中油加油站對面
    空地，由黃世華將10萬元放在該處某廢棄紅色自用小客車內
    後離去，被告邱孝忠則以電話聯絡被告邱弘嘉委託不知情之
    陳羿誌前往取款。詎被告得款後仍未將原告釋放，蘇琬婷見
    狀即報警處理，警方於99年5 月23日日14時30分許在被告邱
    孝忠上開住處尋獲原告，原告因被告之綑綁、拘禁及毆打行
    為，受有脫水、橫紋肌溶解症、右手腕挫傷併腫痛及多處擦
    傷、發燒、上呼吸道感染、咽喉炎等傷害。刑事部分，本院
    刑事庭以99年度重訴字第22號判處被告邱孝忠共同擄人勒贖
    罪刑有期徒刑14年，被告邱弘嘉共同擄人勒贖罪刑有期徒刑
    9 年，渠等不服，均提起上訴，復經台灣高等法院高雄分院
    以100 年度上訴字第779 號判決駁回渠等之上訴在案各事實
    ，為兩造所不爭執，並有本院99年度重訴字第22號刑事判決
    、台灣高等法院高雄分院100 年度上訴字第779 號刑事判決
    各1 份在卷可考，復經本院依職權調取本院99年度重訴字第
    22號刑事案件卷宗查閱屬實，堪信為實在。
四、按因故意或過失，不法侵害他人之權利者，負損害賠償責任
    。數人共同不法侵害他人之權利者，連帶負損害賠償責任。
    不法侵害他人之身體、健康、名譽、自由、信用、隱私、貞
    操，或不法侵害其他人格法益而情節重大者，被害人雖非財
    產上之損害，亦得請求賠償相當之金額。民法第184 第1 項
    前段、第185 條第1 項前段及195 條第1 項前段分別定有明
    文。本件被告對原告所為共同擄人勒贖犯行，不法侵害原告
    之身體及自由，原告因此受有前述傷害，傷勢非輕，且其遭
    被告不法拘禁期間長達2 日，無論在肉體或精神上，均必感
    受相當之痛苦，則原告請求被告連帶賠償非財產上之損害，
    以資慰藉，於法洵屬有據。經查：查原告為高職畢業學歷，
    目前無業，名下無任何不動產；被告均為高中肄業學歷，目
    前均在法務部矯正署高雄看守所羈押中，名下亦均無任何不
    動產，被告邱弘嘉於羈押前擔任司機工作，每月收入約2 萬
    餘元，被告邱孝忠則無業等情，業經兩造陳明在卷，並有原
    告之畢業證書及稅務電子閘門財產所得調件明細表在卷可考
    。本院斟酌兩造之身分、地位、經濟能力、原告所受傷勢非
    輕及被告共同不法侵害原告之情節等一切情狀，認原告請求
    賠償慰撫金應以60萬元為相當，超過部分，應不予准許。
五、綜上所述，本件原告依侵權行為之法律關係，請求被告連帶
    給付其80萬元，及自起訴狀繕本送達翌日（即99年11月5 日
    ）起至清償日止，按週年利率百分之5 計算之利息，於如主
    文第1 項所示範圍內，為有理由，應予准許。逾此範圍，非
    有理由，應予駁回。又兩造各陳明願供擔保，請准宣告假執
    行或免為假執行，經核均無不合，爰分別酌定相當之擔保金
    額，併准許之。至原告敗訴部分，其假執行之聲請已失所附
    麗，應駁回之。
六、據上論結，本件原告之訴為一部有理由，一部無理由，依民
    事訴訟法第79條、第85條第2 項、第390 條第2 項、第392
    條第2 項、第3 項，判決如主文。
中    華    民    國   100    年    12    月    14    日
                  民事第二庭    法  官  程士傑
正本係照原本作成。
如對判決上訴，須於判決送達後二十日內向本院提出上訴狀，其
未表明上訴理由者，應於提出上訴後二十日內向本院補提理由書
狀（均須按他造當事人之人數附繕本）。
如委任律師提起上訴者，應一併繳納上訴審裁判費。
中    華    民    國   100    年    12    月    15    日
                                書記官  李家維